# 为什么利润表观下，收入和费用要配比？

提问人：wx_5e7dc5ecabdd 时间：2020-05-25 17:43:00
利润表观下，收入与费用要配比，当期不配比的部分挤进了资产负债表中，比较好奇由于什么原因，导致收入与费用需要严格配比呢？

回答人：chenyiwei
顾名思义，利润表观就是以利润表作为整个财务报表体系的核心，突出对企业盈利能力的分析。所以为了恰当反映和评价企业的盈利能力，就需要严格地基于配比原则和权责发生制原则确定收入、成本和费用的归属期间，以确保净利润数字的准确计量。但这样做可能导致在资产负债表中确认一些不符合资产、负债定义的项目，例如递延收益等。通过所得税会计的“递延法”和“资产负债表债务法”的比较也能看出这两者之间的差异。
另外，利润表观常见的特征还包括：强调实现原则，仅确认由过去的处置资产交易形成的收入，不确认公允价值变动损益等“未实现”收入；对资产负债表项目强调历史成本计量等。